臺灣高等法院刑事判決
109年度上易字第1886號
上  訴  人  
即  被  告  QUINTERO MONTENEGRO LUIS JARLAN  
            SUAREZ PINEROS JOSE GERMAN
            MONTENEGRO MOLINA EDGAR

上列上訴人因竊盜案件，不服臺灣士林地方法院109年度易字第4
36號，中華民國109年8月28日第一審判決（起訴案號：臺灣士林
地方檢察署109年度偵字第10266號、第11300號），提起上訴，
本院判決如下：
    主  文
上訴駁回。               
    事實及理由
一、經本院審理結果，認第一審以上訴人即被告乙○○○ ○○○○○ ○○○○○              、丙○○ ○○○ ○○ ○○○            、甲○○○○ ○○○ ○○           犯刑法第321條第4款、第3款、第2
    款、第1款之結夥3人以上攜帶兇器踰越牆垣侵入住宅竊盜罪
    ，各判處有期徒刑1年，於刑之執行完畢或赦免後，驅逐出
    境，並分別諭知如原判決主文所示之沒收，認事用法、量刑
    及沒收均無不當，應予維持，並引用第一審判決書記載之事
    實、證據及理由（如附件）。
二、被告上訴意旨略以：渠等所竊取之財物皆已返還告訴人戊○○
    、丁○○，其中人民幣部分僅竊得33萬元左右，並非37萬，且
    查獲時間是假日，不可能兌換云云。惟查，告訴人戊○○於警
    詢、偵查、原審及本院審理時均明確指述被竊取之人民幣金
    額為37萬元。且被告三人係於109年6月5日下午1時41分許至
    告訴人上址住處行竊，迄同年月8日（星期一）晚上 9時25
    分許始經警在高雄市查獲，已歷時4日，且行竊日及查獲日
    均非假日，並非如被告所述為假日，被告顯有時間處理贓物
    ，故被告此部分上訴理由尚不足採。
三、另被告上訴雖舉渠等家庭情況謂原審量刑尚屬過重，請從輕
    量刑云云。然按量刑輕重，屬法院得依職權自由裁量之事項
    ，苟其量刑已以行為人之責任為基礎，並斟酌刑法第57條各
    款所列情狀，在法定刑度內，酌量科刑，無偏執一端，致明
    顯失出失入情形，自不得指為不當或違法（最高法院103年
    度台上字第291號、第331號判決意旨參照）；且在同一犯罪
    事實與情節，如別無其他加重或減輕之原因，下級審量定之
    刑，亦無過重或失輕之不當情形，則上級審法院對下級審法
    院之職權行使，原則上應予尊重（最高法院85年度台上字第
    2446號判決意旨參照）。經查原審已斟酌刑法第57條各款所
    列情狀為被告量刑之基礎量刑，且被告上訴意旨所述情狀原
    審均已審酌，並無濫用量刑權限，亦無判決理由不備，或其
    他輕重相差懸殊等量刑有所失出或失入之違法或失當之處。
    被告上訴意旨認原審量刑過重，指摘原判決不當，係對原判
    決就刑之量定已詳予說明審酌之事項，再為爭執，為無理由
    ，應予駁回。
據上論斷，應依刑事訴訟法第373條、第368條，判決如主文。
本案經檢察官呂永魁提起公訴，檢察官曾鳳鈴到庭執行職務。

中　　華　　民　　國　　109 　年　　12　　月　　8 　　日
     　　　　　　 刑事第十六庭  審判長法　官  葉騰瑞
                                      法　官  莊明彰
                                      法　官  廖紋妤
以上正本證明與原本無異。
不得上訴。
                                      書記官  江珮菱
中　　華　　民　　國　　109 　年　　12　　月　　9 　　日
附錄本案論罪科刑法條：
中華民國刑法第321條
犯前條第一項、第二項之罪而有下列情形之一者，處六月以上五
年以下有期徒刑，得併科五十萬元以下罰金：
一、侵入住宅或有人居住之建築物、船艦或隱匿其內而犯之。
二、毀越門窗、牆垣或其他安全設備而犯之。
三、攜帶兇器而犯之。
四、結夥三人以上而犯之。
五、乘火災、水災或其他災害之際而犯之。
六、在車站、港埠、航空站或其他供水、陸、空公眾運輸之舟、
車、航空
    機內而犯之。
前項之未遂犯罰之。

附件：
臺灣士林地方法院刑事判決
                                      109年度易字第436號
公　訴　人　臺灣士林地方檢察署檢察官
被　　　告　乙○○○ ○○○○○ ○○ ○○○                           

            丙○○ ○○○ ○○ ○○○            
                    
            甲○○○○ ○○○ ○○           
                    
上列被告因竊盜案件，經檢察官提起公訴（109年度偵字第10266
號、第11300 號），被告就被訴事實為有罪之陳述，本院合議庭
裁定進行簡式審判程序，判決如下：
    主  文
乙○○○ ○○○○○ ○○ ○○○              共同犯刑法第三百二十一條
第一項第四、三、二、一款之竊盜罪，處有期徒刑壹年，並於刑
之執行完畢或赦免後，驅逐出境。扣案如附表編號五至九所示之
物沒收。未扣案之犯罪所得人民幣壹萬肆仟壹佰元沒收，於全部
或一部不能沒收或不宜執行沒收時，追徵其價額。
丙○○ ○○○ ○○ ○○○            共同犯刑法第三百二十一條第一
項
第四、三、二、一款之竊盜罪，處有期徒刑壹年，並於刑之執行
完畢或赦免後，驅逐出境。未扣案之犯罪所得人民幣壹萬肆仟壹
佰元沒收，於全部或一部不能沒收或不宜執行沒收時，追徵其價
額。
甲○○○○ ○○○ ○○           共同犯刑法第三百二十一條第一項第
四、三、二、一款之竊盜罪，處有期徒刑壹年，並於刑之執行完
畢或赦免後，驅逐出境。未扣案之犯罪所得人民幣壹萬肆仟壹佰
元沒收，於全部或一部不能沒收或不宜執行沒收時，追徵其價額
。
    事  實
一、乙○○○ ○○○○○ ○○ ○○○              （下簡稱QUINTERO）、
    丙○○ ○○○ ○○ ○○○            （下簡稱SUAREZ）、甲○○○○○○○ ○○           （下簡稱MONTENEGRO）共同意圖為自己
    不法所有，基於竊盜之犯意聯絡，於民國109年6月5日下午1
    時41分許，利用址設臺北市○○區○○○○000號大湖新象社區大
    樓1樓大門未關閉之際，由QUINTERO在外把風，推由SUAREZ
    、MONTENEGRO 潛入該大樓頂樓處（所涉侵入住宅罪嫌未據
    告訴），攀越該處頂樓與鄰近址設臺北市○○區○○○○街000巷0
    0弄00號0樓戊○○及其女丁○○住處（下稱戊○○住處）矮牆後，
    自未上鎖大門進入戊○○住處內搜尋財物，於戊○○住處主臥室
    內發現保險箱1只，SUAREZ、MONTENEGRO 乃持原放置於該住
    處內客觀上足以危害人生命、身體安全、可供兇器使用之螺
    絲起子、鐵鎚、鐵條、油壓剪等器具，破壞該保險箱門鎖（
    所涉毀損罪嫌未據告訴），以此竊取如附表所示之物（竊得
    物品業據檢察官更正如附表所示之物），得手後逕行離去。
二、案經戊○○、丁○○訴由臺北市政府警察局內湖分局報告臺灣士
    林地方檢察署檢察官偵查起訴。
    理  由
壹、程序事項
　　被告QUINTERO、SUAREZ、MONTENEGRO所犯為死刑、無期徒刑
    、最輕本刑為3年以上有期徒刑以外之罪，亦非高等法院管
    轄第一審案件，被告3人於準備程序就前揭被訴事實為有罪
    之陳述，經依法告知簡式審判程序要旨，並聽取當事人之意
    見後，本院認無不得或不宜改依簡式審判程序進行之情形，
    爰依刑事訴訟法第273條之1第1項規定，裁定本案由受命法
    官獨任進行審判程序，合先敘明。
貳、實體事項
一、認定事實所憑證據及理由
　　上開犯罪事實，業據被告QUINTERO、SUAREZ、MONTENEGRO於
    警詢、偵查及本院審理時均坦承不諱（見臺灣士林地方檢察
    署109年度偵字第10266號卷〈下稱偵字卷〉第11頁至第16頁、
    第36頁至第40頁、第58頁至第65頁、第182頁至第184頁、第
    187 頁至第189頁、第192頁至第194頁、本院109年度易字第
    436 號卷〈下稱本院卷〉第31頁至第35頁、第37頁至第40頁、
    第41 頁至第44頁、第235頁至第236頁、第251頁），核與證
    人即告訴人戊○○、丁○○於警詢及偵查時證述情節相符（見偵
    字卷第85 頁至第92頁、第219頁至第222頁、第233頁至第23
    4 頁），並有臺北市政府警察局內湖分局偵辦丁○○所報重大
    竊盜案偵查報告、初步報告表、犯案路線圖、犯嫌分工圖、
    監視器位置暨路線圖、監視器錄影畫面擷圖、遭竊物品照片
    、臺北市政府警察局內湖分局搜索扣押筆錄、扣押物品目錄
    表、扣押物品收據、扣案黃金照片1張、QUINTERO 與SUAREZ
    間通訊軟體對話紀錄、臺北市政府警察局內湖分局109 年7
    月2日北市警內分刑字第1093001372號函暨附件現場照片、
    同分局109 年7月2日北市警內分刑字第1093018114號函暨附
    件DNA鑑定書及採證照片、同分局109年7月2日北市警內分刑
    字第1093018115號函暨附件指紋鑑定書、同分局109年7月16
    日北市警內刑字第1093001845號函暨附件搜索扣押筆錄、扣
    押物品目錄表、扣押物品收據、郵寄包裹照片、同分局109
    年7月23日北市警內分刑字第1093001858號函暨附件證物清
    單、金飾證物清冊照片、送鑑贓物照片、本院公務電話紀錄
    、贓物認領保管單、臺灣士林地方檢察署檢察官109年7月2
    日士檢家泰109年度偵字第10266號扣押（沒收）物品處分命
    令在卷可稽（見臺灣士林地方檢察署109 年度他字第2762號
    卷〈下稱他字卷〉第7頁至第11頁、第14頁至第24頁、第35頁
    至第36頁、偵字卷第20頁至第24頁、第44頁至第48頁、第68
    頁至第72頁、第223頁至第224頁、第238頁至第241頁、第25
    7頁至第261頁、第265頁至第278頁、第284頁至第288頁、本
    院卷第103頁至第125頁、本院卷第127頁至第143頁、第262
    頁至第263頁），復有螺絲起子1把及如附表編號5至9所示之
    物扣案可佐，足認被告3人前揭具任意性自白與事實相符，
    應堪採信。被告QUINTERO、SUAREZ、MONTENEGRO所涉前揭竊
    盜犯行，應堪認定，應予依法論科。
二、論罪科刑
㈠、按刑法第321條第1項第3款所謂「攜帶兇器」，祇須於行竊時
    攜帶具有危險性之兇器已足，不必原屬行竊者本人所有，亦
    不以自他處攜至行竊處所為必要，縱在行竊處所隨手拾取應
    用，其有使他人受傷之危險亦無二致，自應屬於上述「攜帶
    兇器」之範疇（最高法院90年度台上字第1261號判決意旨參
    照）。被告SUAREZ、MONTENEGRO持現場所拾得螺絲起子、鐵
    鎚、鐵條、油壓剪等器具破壞保險櫃而竊取財物乙節，業據
    本院認定如前，足認被告等人行竊時確持用質地堅硬且客觀
    上具有相當危險性之器械無訛，被告3人所為成立刑法第321
    條第1項第3款之加重要件。次按刑法第321條第1項第2款所
    謂「毀越」門扇牆垣或其他安全設備，「毀」係指毀損、毀
    壞，「越」則指越進、越入、超越或踰越而言，毀而不越，
    或越而不毀，均得依該條款處斷，亦即祇要毀越行為足使該
    門扇牆垣或安全設備喪失防閑作用，即該當於前揭規定之要
    件。查被告等人係以攀越大湖新象社區大樓與戊○○住處間矮
    牆之方式，進入戊○○住處內行竊，業據被告QUINTERO、SUAR
    EZ、MONTENEGRO供陳一致（見本院卷第202頁、第237頁），
    並有現場勘查照片在卷可佐（見他字卷第10頁），是被告3
    人所為亦同時成立刑法第321條第1項第2款「踰越牆垣」之
    加重要件。
㈡、核被告QUINTERO、SUAREZ、MONTENEGRO所為係犯刑法第321條
    第4款、第3款、第2款、第1款之結夥3人以上攜帶兇器踰越
    牆垣侵入住宅竊盜罪。公訴意旨於起訴書證據並所犯法條欄
    雖漏論「踰越牆垣」之加重條件，然起訴書犯罪事實欄已敘
    明被告等人攀越頂樓矮牆行竊之事實，並經本院審理時當庭
    告知被告3 人此部分可能涉及刑法第321 條第1 項第2 款之
    加重條件（見本院卷第232 頁），無礙於被告等人防禦權之
    行使，或因而造成其訴訟上之不利益，本院自得予以審理，
    且僅屬加重條件之增加，不生變更起訴法條之問題，附此敘
    明。
㈢、被告3人就事實欄一所載竊盜犯行之實施，有犯意聯絡及行為
    分擔，依刑法第28條規定，論以共同正犯。
㈣、爰審酌被告QUINTERO、SUAREZ、MONTENEGRO為哥倫比亞籍人
    士，不思以正當方式賺取財物，竟自哥倫比亞跨國至我國結
    夥行竊，不僅擾亂我國社會治安，且造成告訴人戊○○、丁○○
    財產上損害甚鉅，誠值非難，惟念及被告3 人犯後坦承犯行
    ，尚有悔意，兼衡被告3 人之犯罪動機、目的、手段、告訴
    人2人所受損失輕重暨被告QUINTERO 陳稱：我接受中等教育
    ，來臺目的是觀光，在哥倫比亞從事賣衣服生意，每月賺約
    美金3,000 元，家庭經濟狀況不是很好，都靠我一個人賺錢
    ，且因疫情封城，家裡有我母親、2名未成年子女及我配偶
    等人需要我扶養等語（見本院卷第253頁）、被告SUAREZ 陳
    稱：我接受中等教育，來臺目的是觀光，在哥倫比亞從事買
    賣物品工作，每月賺美金2,500元，我是家裡唯一經濟來源
    ，我父親、母親、2 名未成年子女都需要我扶養等語（見本
    院卷第253 頁）、被告MONTENEGRO陳稱：我接受中等教育，
    來臺目的是觀光，在哥倫比亞從事機械師，每月賺美金800 
    元，全家人都靠我一人上班賺錢，我要扶養母親、太太及2
    名未成年子女等語（見本院卷第253頁）等一切情狀，量處
    如主文所示之刑。
㈤、按外國人受有期徒刑以上刑之宣告者，得於刑之執行完畢或
    赦免後，驅逐出境，刑法第95條定有明文。查被告QUINTERO
    、SUAREZ、MONTENEGRO均為哥倫比亞籍之外籍人士，有其等
    出入境查詢資料在卷可查（見他字卷第37頁、第41頁、偵字
    卷第81頁），現受有期徒刑以上刑之宣告，且被告3 人來臺
    目的僅為觀光，在臺均無固定住處，業據被告3 人陳述明確
    （見本院卷第34頁、第39頁、第43頁、第253 頁），被告3
    人在我國觀光期間，竟為本案不法犯行以謀生計，嚴重影響
    我國治安之犯罪情狀，認其不宜繼續居留我國境內，爰依刑
    法第95條之規定，諭知於刑之執行完畢或赦免後，驅逐出境
    。
三、沒收
㈠、犯罪所得，屬於犯罪行為人者，沒收之，於全部或一部不能
    沒收或不宜執行沒收時，追徵其價額；犯罪所得已實際合法
    發還被害人者，不予宣告沒收或追徵，刑法第38條之1第1項
    前段、第3項、第5項分別定有明文。次按犯罪所得之沒收、
    追繳或追徵，在於剝奪犯罪行為之實際犯罪所得，使其不能
    坐享犯罪之成果，其重點置於所受利得之剝奪，故無利得者
    自不生剝奪財產權之問題，有關共同正犯犯罪所得之沒收、
    追繳或追徵，最高法院向採之共犯連帶說，業經最高法院10
    4年度第13次刑事庭會議決議不再援用，並改採應就各人分
    受所得之數為沒收，追徵亦以其所費失者為限之見解；至於
    共同正犯各人有無犯罪所得，或其犯罪所得之多寡，應由事
    實審法院綜合卷證資料及調查所得認定之（最高法院104年
    度台上字第2596號判決意旨參照）。經查：
 1、扣案如附表編號5至9所示之物，為被告3人在戊○○住處竊得
    財物，且實際上由被告QUINTERO所取得乙節，業據被告QUIN
    TERO 供陳明確（見本院卷第236頁），並有臺北市政府警察
    局內湖分局109年7月16日北市警內分刑字第1093001845號函
    暨附件扣押筆錄、扣押物品目錄表、扣押物品收據、郵寄包
    裹照片、監視器影像蒐證畫面、贓證物照片在卷可稽（見本
    院卷第105頁至第119頁、第193頁、偵字卷第103頁至第104 
    頁），是附表編號5 至9 所示之物為被告QUINTERO之犯罪所
    得，爰依刑法第38條之1 之規定，在被告QUINTERO所犯竊盜
    罪項下宣告沒收。
 2、被告3人所竊得如附表編號3所示人民幣37萬元，其中人民幣
    32萬7,700元，業已發還告訴人戊○○，有贓物認領保管單在
    卷可稽（見他字卷第238頁），此部分依刑法第38條之1第5
    項之規定，不予宣告沒收；另剩餘人民幣4萬2,300元（計算
    式：37萬－32萬7,700元＝4萬2,300元），未扣案，並由被告3
    人平均分得乙節，業據被告3人供承明確（見本院卷第235頁
    至第236頁），足認被告3人各自實際所得為人民幣1萬4,100
    元（計算式：4萬2,300元÷3＝1萬4,100元），爰依刑法第38
    條之1第1項、第3項之規定，對被告3人就其各自實際所得部
    分諭知沒收，並於全部或一部不能沒收或不宜執行沒收時，
    追徵其價額。
 3、至被告3人所竊得如附表編號1、2、4所示之物，業已發還告
    訴人戊○○，有贓物認領保管單在卷可稽（他字卷第238頁）
    ，爰依刑法第38條之1第5項之規定，不予宣告沒收或追徵。
㈡、另被告3人竊盜所用螺絲起子、鐵鎚、鐵條、油壓剪等工具，
    固為供被告3人犯本案竊盜犯行所用之物，惟前揭工具均係
    被告SUAREZ、MONTENEGRO在告訴人住處隨手拾得之物，並非
    其等所有之物乙節，業據被告SUAREZ、MONTENEGRO供述在卷
    （見本院卷第38頁、第42頁），復無積極證據證明該等物品
    確為被告3人所有，且非違禁物，自不予宣告沒收。
據上論斷，應依刑事訴訟法第299條第1項前段、第273條之1第1
項，刑法第28條、第321條第1款、第2款、第3款、第4款、第38
條之1第1項前段、第3項、刑法第95條，刑法施行法第1條之1第1
項，判決如主文。
本案經檢察官呂永魁提起公訴，檢察官張君如到庭執行職務。
中　　華　　民　　國　 109　　年　　 8　　月　　28　　日
                  刑事第一庭  法  官  何松穎
以上正本證明與原本無異。
如不服本判決應於收受送達後20日內向本院提出上訴書狀，並應
敘述具體理由。其未敘述上訴理由者，應於上訴期間屆滿後20日
內向本院補提理由書（均須按他造當事人之人數附繕本）「切勿
逕送上級法院」。
                              書記官  張祐誠
中　　華　　民　　國　 109　　年　　8 　　月　　28　　日
附錄本案論罪科刑法條：
中華民國刑法第321條
犯前條第一項、第二項之罪而有下列情形之一者，處六月以上五
年以下有期徒刑，得併科五十萬元以下罰金：
一、侵入住宅或有人居住之建築物、船艦或隱匿其內而犯之。
二、毀越門窗、牆垣或其他安全設備而犯之。
三、攜帶兇器而犯之。
四、結夥三人以上而犯之。
五、乘火災、水災或其他災害之際而犯之。
六、在車站、港埠、航空站或其他供水、陸、空公眾運輸之舟、
車、航空
    機內而犯之。
前項之未遂犯罰之。

附表：遭竊物品

編號         物  品     備  註  1 新臺幣450萬元 已發還  2 美金8,000元 已發還  3 人民幣37萬元 已發還人民幣32萬7,700元；另人民幣4萬2,300元未發還及未扣案。  4 緬甸幣275元 已發還  5 項鍊1條（重量9.67公克） 已扣案；證物清單（本院卷129頁至第130頁，下同）編號1所示之物。  項鍊1條（重量10.00公克） 已扣案；證物清單編號2所示之物。  項鍊1條（重量6.00公克） 已扣案；證物清單編號3所示之物。  項鍊1條（重量17.97公克） 已扣案；證物清單編號4所示之物。  手鍊1條（重量7.02公克） 已扣案；證物清單編號6所示之物。  戒指1只（重量7.50公克） 已扣案；證物清單編號7所示之物。  戒指1只（重量5.20公克） 已扣案；證物清單編號8所示之物。  戒指1只（重量3.63公克） 已扣案；證物清單編號9所示之物。  戒指1只（重量6.18公克） 已扣案；證物清單編號10所示之物。  戒指1只（重量7.49公克） 已扣案；證物清單編號11所示之物。  戒指1只（重量2.10公克） 已扣案；證物清單編號12所示之物。  耳環1個（重量6.94公克） 已扣案；證物清單編號13所示之物。  耳環1個（重量6.87公克） 已扣案；證物清單編號14所示之物。  手鐲1個（重量19.73公克） 已扣案；證物清單編號19所示之物。  手鐲1個（重量19.07公克） 已扣案；證物清單編號20所示之物。  金飾飾品1個（重量0.87公克） 已扣案；證物清單編號23所示之物。  金飾飾品1個 （重量0.95公克） 已扣案；證物清單編號24所示之物。  金飾飾品1個（重量1.92公克） 已扣案；證物清單編號25所示之物。  金飾飾品1個（重量1.85公克） 已扣案；證物清單編號26所示之物。  金飾飾品1個（重量8.30公克） 已扣案；證物清單編號27所示之物。  金飾飾品1個（重量1.89公克） 已扣案；證物清單編號28所示之物。  金飾飾品1個（重量1.10公克） 已扣案；證物清單編號29所示之物。  金飾飾品1個（重量1.04公克） 已扣案；證物清單編號30所示之物。  金飾飾品1個（重量1.08公克） 已扣案；證物清單編號31所示之物。  金飾飾品1個（重量1.32公克） 已扣案；證物清單編號32所示之物。  金飾飾品1個（重量0.82公克） 已扣案；證物清單編號33所示之物。  6 手錶3支 已扣案。  7 黃金徽章5枚 已扣案；證物清單編號15至18、34所示之物。  8 金幣2枚 已扣案；證物清單編號21、22所示之物  9 ASUS廠牌黑色電腦包1個 已扣案。